最高法院刑事判決                              八十六年度台上字第五三四四號
    上訴人  甲○○
右上訴人因過失致人於死案件，不服台灣高等法院中華民國八十六年七月十日第二審
判決（八十六年度交上訴字第二八號，起訴案號：台灣台北地方法院檢察署八十五年
度偵字第一三六六一號），提起上訴，本院判決如左：
    主  文
上訴駁回。
    理  由
按刑事訴訟法第三百七十七條規定，上訴於第三審法院，非以判決違背法令為理由，
不得為之。是提起第三審上訴，應以原判決違背法令為理由，係屬法定要件。如果上
訴理由狀並未依據卷內訴訟資料，具體指摘原判決不適用何種法則或如何適用不當，
或所指摘原判決違法情事，顯與法律規定得為第三審上訴理由之違法情形，不相適合
時，均應認其上訴為違背法律上之程式，予以駁回。本件上訴人甲○○上訴意旨略謂
：證人黃位玉於檢察官偵查中供稱當晚八點多發生車禍，伊距現場有二十公尺，第一
審審理時，又稱伊見一部藍色小貨車開Ｓ形，速度很快，撞到機車，伊跑到對面看，
剛好一部警車經過等語，前後供述情節不一，顯見其證言尚有瑕疵，且現場夜色昏暗
，無照明設備，黃位玉所站位置，恰在車輛前方，在車輛開大燈之逆光下，如何能看
見其視線所不及之車輛右側有車禍發生﹖自有再加調查之必要，原審未依上訴人之聲
請，再傳訊黃位玉，予以調查釐清，率爾判決，亦未說明不予採納調查之理由，有應
於審判期日調查之證據未予調查之違法云云。惟查原判決認定上訴人有其事實欄所載
之犯行，維持第一審依想像競合犯從一重論處上訴人從事業務之人，因業務上之過失
致人於死罪刑之判決，駁回上訴人之第二審上訴，係以證人黃位玉、田紹強、施明輝
之證言，被害人邱淑卿之指訴，及卷附警制道路交通事故調查報告表、酒精濃度測試
紙、現場與車體照片、勘驗筆錄、相驗屍體證明書、驗斷書、台灣省台北縣區車輛行
車事故鑑定委員會鑑定意見書等，為其所憑之證據及認定之理由。並說明黃位玉在警
訊、檢察官偵查中與第一審審理時，均為相同之供述。對於上訴人否認駕車撞及被害
人邱孫美英所騎機車之辯解，認為不足採信，亦已詳加指駁。原判決所援引黃位玉供
述之證言，既認並無前後供述不符情形，從形式上觀察，亦與一般事理無違，原判決
採為所憑之證據，並認無再訊問之必要，而未依上訴人之聲請再行傳喚，依刑事訴訟
法第一百九十六條之規定，自無違法之可言。原判決雖漏未說明毋庸再行傳喚黃位玉
到庭調查之理由，但此單純訴訟程序上之違誤，對判決本旨不生任何影響，依同法第
三百八十條之規定，仍不得執為適法之第三審上訴理由。應認本件上訴為違背法律上
之程式，予以駁回。
據上論結，應依刑事訴訟法第三百九十五條前段，判決如主文。
中      華      民      國    八十六    年      九      月     十一     日
                              最高法院刑事第二庭
                                  審判長法官  施  文  仁
                                        法官  陳  炳  煌
                                        法官  張  淳  淙
                                        法官  洪  文  章
                                        法官  林  錦  芳
      右正本證明與原本無異
                                              書  記  官
中      華      民      國    八十六    年      九      月     十八     日
